【裁判字號】    97,訴,916
【裁判日期】    971029
【裁判案由】    偽造文書
【裁判全文】
臺灣新竹地方法院宣示判決筆錄           97年度訴字第916號
公  訴  人  臺灣新竹地方法院檢察署檢察官
被      告  乙○○
指定辯護人  本院公設辯護人  甲○○
上列被告因偽造文書案件，檢察官提起公訴（97年度偵字第5826
號）後，聲請改依協商程序而為判決，本院於中華民國97年10月
29日下午5時在本院刑事第9法庭宣示判決，出席職員如下：
法官起立朗讀判決主文、犯罪事實要旨、處罰條文及告以上訴限
制、期間並提出上訴狀之法院，且諭知記載其內容：
一、主  文：
    乙○○共同行使偽造私文書，足以生損害於他人，處有期徒
    刑月，如易科罰金，以新臺幣壹仟元折算壹日；扣案之行
    動電話壹支（含0000000000門號之SIM卡壹張）
    、附表編號1至10所示領貨單據存根聯上偽造之「丁○○」
    署名共拾枚均沒收之。又共同行使偽造私文書，足以生損害
    於他人，處有期徒刑肆月，如易科罰金，以新臺幣壹仟元折
    算壹日；扣案偽造之丙○○國民身分證壹張、行動電話壹支
    （含0000000000門號之SIM卡壹張）、附表編號1
    1至29所示領貨單據存根聯上偽造之「丙○○」署名共拾玖
    枚均沒收之。應執行有期徒刑陸月，如易科罰金，以新臺幣
    壹仟元折算壹日；扣案偽造之丙○○國民身分證壹張、行動
    電話壹支（含0000000000門號之SIM卡壹張）、
    附表編號1至10所示領貨單據存根聯上偽造之「丁○○」署
    名共拾枚、附表編號11至29所示領貨單據存根聯上偽造之「
    丙○○」署名共拾玖枚均沒收之。
二、犯罪事實要旨：
  (一)乙○○與姓名年籍不詳綽號「德哥」之成年男子，基於行使
    偽造私文書之犯意聯絡，由「德哥」先於不詳時地以不詳管
    道取得丁○○之國民身分證（該國民身分證係丁○○於民國
    97年5月22日應徵工作，交予姓名年籍不詳綽號「小莊」之
    人，丁○○已由檢察官另行聲請簡易判決處刑），再於97年
    5月間某日以月薪新臺幣（下同）3萬元僱用乙○○，並於97
    年6月初某日將丁○○國民身分證及門號0000000000號之行
    動電話1支放置在新竹火車站所設置物箱內，以電話通知乙○○前往取用，2人約定由乙○○依其電話指示持丁○○國
    民身分證，於附表編號1- 10所示時間，前往新竹市○區○○路、大學路口之和欣汽車客運股份有限公司新竹站（下稱
    和欣客運新竹站），向客運站人員佯稱係丁○○，並交付丁○○之國民身分證予客運站人員核對身分，且在1式2聯之領
    貨單據領件人簽收欄內偽造「丁○○」之署名各1枚，再持
    交領貨單據存根聯予客運站人員而行使之（偽造之領貨單據
    詳如附表編號1-10所示），而領取以「呂文安」、「蔡威志
    」等人名義寄出，內裝有存摺、提款卡等物品之包裹，並於
    撕毀領貨單據顧客取件收執聯後，將包裹放置於新竹火車站
    所設置物箱內轉交予「德哥」，足以生損害於丁○○及和欣
    汽車客運股份有限公司。
  (二)其等復另行起意，基於行使偽造特種文書、行使偽造私文書
    之犯意聯絡，由「德哥」於不詳時地偽造丙○○之國民身分
    證，再於97年6月19日將偽造之丙○○國民身分證放置在新
    竹火車站所設置物箱內後，通知乙○○前往取用，並電話指
    示乙○○持偽造之丙○○國民身分證，於附表編號11- 29所
    示時間，前往和欣客運新竹站，向客運站人員佯稱係丙○○
    ，並交付偽造之丙○○國民身分證予客運站人員核對身份而
    行使之，且在1式2聯之領貨單據領件人簽收欄偽造「丙○○
    」之署名各1枚，再持交領貨單據存根聯予客運站人員而行
    使之（偽造之領貨單據詳如附表編號11-29所示），而領取
    以「黃士耀」、「張國政」、「張政國」等人名義寄出，內
    裝有存摺、提款卡等物品之包裹，並於撕毀領貨單據顧客取
    件收執聯後，將包裹放置於新竹火車站所設置物箱內轉交予
    「德哥」，足以生損害於丙○○及和欣汽車客運股份有限公
    司。
  (三)嗣和欣客運新竹站票務人員程淑惠發覺有異報警處理，待乙○○於97年8月25日晚上8時30分，持偽造之丙○○國民身分
    證前來領取包裹，為警當場查獲，並扣得丁○○國民身分證
    、偽造之丙○○國民身分證各1張、行動電話1支（內含0000
    000000門號之SIM卡1張）、包裹1個（內有邱宗憲之第一商
    業銀行存摺1本及影本1紙、金融卡1張、國民身分證影本1紙
    ）。
三、處罰條文：
    刑法第28條、第216條、第210條、第212條、第55條、第51
    條第5款、第41條第1項前段、第38條第1項第2款、第219條
    ，刑法施行法第1條之1第1項、第2項前段。
四、協商判決除有刑事訴訟法第455條之4第1項第1款於本訊問程
    序終結前，被告撤銷協商合意或檢察官撤回協商聲請者；第
    2款被告協商之意思非出於自由意志者；第4款被告所犯之罪
    非第455條之2第1項所定得以聲請協商判決者；第6款被告有
    其他較重之裁判上一罪之犯罪事實者；第7款法院認應諭知
    免刑或免訴、不受理者情形之一，及違反同條第2項「法院
    應於協商合意範圍內為判決；法院為協商判決所科之刑，以
    宣告緩刑或2年以下有期徒刑、拘役或罰金為限」之規定者
    外，檢察官與被告均不得上訴。
五、如有前項得上訴之情形，得自收受宣示判決筆錄送達之日起
    10日內，向本院提出上訴書狀，上訴於第2審法院。
中    華    民    國    97    年    10    月    29    日
                                書記官  劉亭筠
                                法  官  吳靜怡
以上筆錄正本係照原本作成。
中    華    民    國    97    年    10    月    31    日
                                書記官  劉亭筠
附錄本案論罪科刑法條全文：
中華民國刑法第210條（偽造變造私文書罪）
偽造、變造私文書，足以生損害於公眾或他人者，處5年以下有
期徒刑。
中華民國刑法第212條（偽造變造特種文書罪）
偽造、變造護照、旅券、免許證、特許證及關於品行、能力服務
或其他相類之證書、介紹書，足以生損害於公眾或他人者，處1
年以下有期徒刑、拘役或3百元以下罰金。
中華民國刑法第216條（行使偽造變造或登載不實之文書罪）
行使第210條至第215條之文書者，依偽造、變造文書或登載不實
事項或使登載不實事項之規定處斷。
附表：
┌──┬─────────────┬─────┬───────┐
│編號│  時    間                │冒用名義人│應沒收之署名  │
├──┼─────────────┼─────┼───────┤
│1   │97年6月5日17時30分        │丁○○    │領貨單據存根聯│
├──┼─────────────┼─────┤上偽造之「顏銘│
│2   │97年6月5日21時後某時      │丁○○    │良」署名共10枚│
├──┼─────────────┼─────┤              │
│3   │97年6月6日16時35分        │丁○○    │              │
├──┼─────────────┼─────┤              │
│4   │97年6月7日21時25分        │丁○○    │              │
├──┼─────────────┼─────┤              │
│5   │97年6月9日17時20分        │丁○○    │              │
├──┼─────────────┼─────┤              │
│6   │97年6月10日19時40分       │丁○○    │              │
├──┼─────────────┼─────┤              │
│7   │97年6月10日19時40分       │丁○○    │              │
├──┼─────────────┼─────┤              │
│8   │97年6月11日17時20分後某時 │丁○○    │              │
├──┼─────────────┼─────┤              │
│9   │97年6月12日17時後某時     │丁○○    │              │
├──┼─────────────┼─────┤              │
│10  │97年6月12日19時20分後某時 │丁○○    │              │
├──┼─────────────┼─────┼───────┤
│11  │97年6月20日18時35分後某時 │丙○○    │領貨單據存根聯│
├──┼─────────────┼─────┤上偽造之「劉永│
│12  │97年6月23日某時           │丙○○    │懋」署名共19枚│
├──┼─────────────┼─────┤              │
│13  │97年6月23日某時           │丙○○    │              │
├──┼─────────────┼─────┤              │
│14  │97年6月25日18時50分後某時 │丙○○    │              │
├──┼─────────────┼─────┤              │
│15  │97年6月25日某時           │丙○○    │              │
├──┼─────────────┼─────┤              │
│16  │97年6月28日零時7分        │丙○○    │              │
├──┼─────────────┼─────┤              │
│17  │97年7月1日17時30分後某時  │丙○○    │              │
├──┼─────────────┼─────┤              │
│18  │97年7月2日20時35分後某時  │丙○○    │              │
├──┼─────────────┼─────┤              │
│19  │97年7月3日某時            │丙○○    │              │
├──┼─────────────┼─────┤              │
│20  │97年7月4日某時            │丙○○    │              │
├──┼─────────────┼─────┤              │
│21  │97年7月4日18時30分後某時  │丙○○    │              │
├──┼─────────────┼─────┤              │
│22  │97年7月8日20時10分        │丙○○    │              │
├──┼─────────────┼─────┤              │
│23  │97年7月9日22時35分後某時  │丙○○    │              │
├──┼─────────────┼─────┤              │
│24  │97年7月10日某時           │丙○○    │              │
├──┼─────────────┼─────┤              │
│25  │97年7月10日某時           │丙○○    │              │
├──┼─────────────┼─────┤              │
│26  │97年8月21日某時           │丙○○    │              │
├──┼─────────────┼─────┤              │
│27  │97年8月22日某時           │丙○○    │              │
├──┼─────────────┼─────┤              │
│28  │97年8月25日16時10分後某時 │丙○○    │              │
├──┼─────────────┼─────┤              │
│29  │97年8月25日20時30分       │丙○○    │              │
└──┴─────────────┴─────┴───────┘


司法院資訊處製作；財團法人民間司法改革基金會備份。
